【裁判字號】    97,上訴,3138
【裁判日期】    980326
【裁判案由】    違反毒品危害防制條例
【裁判全文】
臺灣高等法院臺中分院刑事判決        97年度上訴字第3138號
上  訴  人
即  被  告  乙○○
選任辯護人  張志新律師
上列上訴人因違反毒品危害防制條例案件，不服臺灣臺中地方法
院97年度訴字第2979號中華民國97年11月13日第一審判決（起訴
案號：臺灣臺中地方法院檢察署97年度偵字第8632號），提起上
訴，本院判決如下：
    主  文
原判決關於乙○○於九十七年三月初某日、九十七年三月中旬某
日、九十七年三月下旬某日販賣第一級毒品及定應執行刑部分，
均撤銷。
乙○○被訴於九十七年三月初某日、九十七年三月中旬某日、九
十七年三月下旬某日販賣第一級毒品部分，均無罪。
其他上訴駁回。
    事  實
一、乙○○綽號「大胖」，雖明知海洛因係毒品危害防制條例第
    二條第二項第一款所管制之第一級毒品，不得無故持有、販
    賣，竟基於販賣第一級毒品海洛因牟利之犯意，於九十七年
    四月三日上午九時許，在東海大學附近，向姓名年籍不詳綽
    號「大仔」之成年男子，以新台幣（下同）十八萬元購入第
    一級毒品海洛因一球（驗餘淨重五十八．三四公克，空包裝
    重二．三三公克），欲伺機販售予他人牟利。緣警方於九十
    七年四月二日十七時六分許，在臺中縣太平市○○路與太平
    二十三街口，先查獲丙○○持有第一級毒品海洛因，經丙○
    ○供承係在臺中市○○街二七巷口購得，販賣第一級毒品之
    人均會於上午十點至晚上八點出現該處，故於翌日（三日）
    上午，帶同警方至前開購買第一級毒品海洛因之地點附近埋
    伏，於當日上午十時四十五分許，適乙○○出現在該處，經
    警當場加以逮捕，並在其身上起出上開甫購得欲供其出售牟
    利之第一級毒品海洛因一球，及與前開販賣第一級毒品海洛
    因無關之第二級毒品甲基安非他命十七大包（毛重合計五．
    一公克）、現金三千一百元及行動電話二支（含門號000
    0000000、0000000000號ＳＩＭ卡各一張
    ）。
二、案經臺中市警察局移送臺灣臺中地方法院檢察署檢察官偵查
    起訴。
    理    由
壹、有罪部分：
一、證據能力之說明：
    按被告以外之人於審判外之陳述，雖不符刑事訴訟法第一百
    五十九條之一至第一百五十九條之四之規定，而經當事人於
    審判程序同意作為證據，法院審酌該言詞陳述或書面陳述作
    成時之情況，認為適當者，亦得為證據。當事人、代理人或
    辯護人於法院調查證據時，知有第一百五十九條第一項不得
    為證據之情形，而未於言詞辯論終結前聲明異議者，視為有
    前項之同意。刑事訴訟法第一百五十九條之五定有明文。查
    被告之選任辯護人張志新律師於原審準備程序時，除對證人
    丙○○於警詢時陳述之證據能力有所爭執外，對於本案偵查
    卷內之其餘人證、書證，均同意有證據能力，（見原審卷第
    33 頁背面頁），得採為本案之證據，被告對此亦同意辯護
    人之意見（見原審卷第34頁），且迄至本案言詞辯論終結前
    ，亦未聲明異議，有原審準備程序筆錄及審判筆錄在卷可考
    ，另經本院審酌卷內各該人員陳述時之情狀（不包括證人丙
    ○○於警詢時之陳述，已詳如前述），均查無被違法取供或
    非出於自由意志之情形，相關書證亦查無違法取證或造假虛
    捏之情事，以之作為本案之證據，皆屬適當，依前揭規定，
    本卷內之其餘人證、書證均得為本案之證據，合先敘明。
二、訊據上訴人即被告（以下簡稱被告）乙○○對於其有於九十
    七年四月三日上午九時許，在東海大學附近，以十八萬元，
    購得扣案之第一級毒品海洛因一球，並於同日上午十時四十
    五分許，在臺中市○○街二七巷口，為警查獲，並扣得其所
    持有之第一級毒品海洛因一球及第二級毒品甲基安非他命十
    七大包（毛重合計五．一公克）等事實，固均坦承不諱，惟
    矢口否認有何上開販賣第一級毒品海洛因之犯行，辯稱：伊
    被查扣之第一級毒品海洛因一球，均是要供己施用的，每天
    以舀一小瓢捲入香菸之方式，吸用三、四支，買來的這一大
    球大概可以用三、四個月云云。經查：
（一）、扣案之第一級毒品海洛因一球，經送請法務部調查局鑑
        定結果，認含第一級第六項毒品海洛因成分，淨重五十
        八．三四公克，空包裝重二．三三公克，純度百分之八
        十二．七五等情，有該局九十七年五月二日調科壹字第
        ０９７２３０２１６５０號濫用藥物實驗室鑑定書附卷
        可稽（偵查卷第七二頁）。足見被告被查扣之上開第一
        級毒品海洛因一球之純量甚高，數量頗多。
    １、依據Clarke's Isolation and Identification ofDrug
        s第二版記載，海洛因一般劑量為每四小時施用五至十
        毫克（純品），其最低致死劑量為二００毫克，若單次
        施用超過該劑量，即有致命之可能等情，有行政院衛生
        署管制藥品管理局九十四年十月五日管檢字第０９４０
        ０１０６４１號函在卷可參（原審卷第五五頁）。而依
        被告所自承：伊每日施用第一級毒品海洛因約三至四支
        香菸，每次都用吸管摻雜不到四分之一或五分之一香菸
        長度的量等語（原審卷第一０九頁背面至第一一０頁）
        ，堪認被告每日施用第一級毒品海洛因數量應未達二０
        ０毫克。準此，縱以被告每日施用第一級毒品海洛因之
        數量為二００毫克計算，扣案之第一級毒品海洛因可供
        被告個人施用之日數達二百九十一．七日（58340÷200
        ＝291.7），已逾九個月之久，且若再參諸被告於警詢
        僅自承每天施用七、八次每次購買新台幣20000元左右
        等語（見警卷第三頁），購買量僅為十八萬元之九分之
        一，則扣案十八萬元之海洛因更非三、四個月所用之量
        至明。是被告辯稱：扣案之第一級毒品海洛因可供伊施
        用三、四個月云云，與其上開警詢及原審自承施用毒品
        海洛因之情節相差甚鉅，顯見被告辯稱：扣案之第一級
        毒品海洛因均供己用云云，已難採信。
    ２、另按海洛因係嗎啡經化學合成之半人工合成品，藥性倍
        於嗎啡，其經吸食或施打進入人體，藉人體解毒系統之
        代謝作用而分解成藥（毒）性較低之嗎啡，故於吸食或
        施打海洛因之煙毒嫌犯尿液中，可檢驗出嗎啡煙毒反應
        。另一般吸食或施打煙毒（或麻醉藥品）者，經人體代
        謝作用後，於八小時之內約有百分之八十量於尿液中排
        出，二十四小時後，續有約剩餘量之百分之九十再排出
        ，七十二小時後仍有殘餘微量排出，吸食或施打者個人
        體質不同，其排出時間亦會有差異，尤其成癮者（抗藥
        性強）其於吸食一百二十小時內所採之尿液，配合較具
        公信力之儀器（如氣相質譜儀）仍可能被檢測出。基此
        ，被告若每日均有施用第一級毒品海洛因之習慣，且於
        為警查獲當日或前一日有施用第一級毒品海洛因之事實
        ，則被告為警查獲後，經採集其尿液送驗之結果，理當
        呈現嗎啡項目數值甚高之陽性反應。惟查，被告為警查
        獲後，經採集其尿液送驗結果，固呈嗎啡陽性反應，但
        檢驗結果數值僅為１６０３ｎｇ／ｍｌ一節，有中山醫
        學大學附設醫院檢驗科藥物檢測中心出具之尿液檢驗報
        告在卷可憑（原審卷第十四頁），顯見被告本身施用第
        一級毒品海洛因之成癮情形不大，用量非多，亦足證其
        辯稱：扣案之第一級毒品海洛因一球均是供己個人施用
        ，可用三、四個月云云，並非事實，委不可採。
    ３、被告為警查扣之第一級毒品海洛因一球純度甚高，數量
        頗鉅，不僅顯逾一般施用毒品者正常持有第一級毒品海
        洛因之數量，更超出被告所辯自行施用之頻率、用量甚
        鉅，堪認被告係為販賣第一級毒品海洛因，始購入扣案
        之第一級毒品海洛因一球，灼然甚明。
（二）、再依(1)證人丙○○於偵查中具詰證稱：當時我事先告訴
        警方，乙○○在那些固定時間會在固定地點出來販賣毒
        品，我還向警方描述乙○○的外貌，後來刑事局的就在
        那裡等他，抓到他的時候他身上有一球海洛因等語（見
        偵查卷第92頁）、且於原審審理時亦結證稱：「（問：
        你之前說被告會有固定的時間出現在查獲地點？）是。
        大概是從早上十點到晚上八點，所以我才在早上帶警察
        去那邊（按指臺中市○○街二十七巷口）等。」、「車
        子停在巷口，如果大胖出現，我可以看到，我就跟我旁
        邊的警察說大胖出現了，警察就跟埋伏的警察用手機聯
        絡。」、「（問：當天第一次有無誤認別人是大胖？）
        有，我看到背影只說很像，警察就衝出去，後來發現我
        認錯，後來我有看到大胖出現，我就跟警察說大胖出現
        了，警察就衝過去，我一直在車上。」等語（原審卷第
        105頁背面至第106頁）、(2)證人張崇錦於原審結證稱：
        「（問：查獲的經過？）九十七年四月二日下午五點六
        分先查獲丙○○，．．．第二天我們就帶丙○○去他常
        常購買的地點埋伏，丙○○有說梧棲到中港路及市區○
        ○街等地，因為丙○○說的地點我們都知道，第二天就
        帶丙○○到府後街埋伏，因為大胖我們不認識。」等語
        （原審卷第一０一頁暨背面）。(3)證人候志鵬於原審結
        證稱：「（問：如何查獲被告？）我有在太平查獲丙○
        ○，丙○○．．．並說平常都會去台中市○○街二十七
        巷購買毒品，隔天早上丙○○就願意帶我們到現場埋伏
        ，並且指認，丙○○就說有看到一個很像是他購毒的人
        ，我們就過去盤查，我和另外一個同事就過去盤查，丙
        ○○當時在車上，但是我們發現對象不對，因為丙○○
        沒有下車，還在盤查中，被告從後面過來，另外兩個同
        事是與丙○○同車，就下車去盤查被告，我出來的時候
        ，被告已經被制伏在地上，當時在被告身上已經扣到毒
        品。」等語（原審卷第一０二頁暨背面）。可知警方原
        本並未掌握任何與被告涉嫌販賣第一級毒品海洛因有關
        之情資，純粹是在查獲證人丙○○持有第一級毒品海洛
        因後，基於證人丙○○主動供出上址即為販毒之人出現
        之地點，且被告出現在該地點均係為了販賣毒品，並帶
        同警方前往丙○○購毒之地點即臺中市○○街二十七巷
        口，經警埋伏，並於被告出現後，由證人丙○○指認，
        警方始能逮獲被告。則本件雖無積極證據證明乙○○確
        曾於九十七年三月初某日、九十七年三月中旬某日、九
        十七年三月下旬某日販賣第一級毒品予證人丙○○（詳
        如後理由欄貳述），惟依證人丙○○於偵查中之證述上
        開時地及地點均係毒販固定販賣毒品之時、地，以及證
        人張崇錦、候志鵬於原審之證述查獲被告之經過，而被
        告亦攜帶顯非其於短期間內能施用完畢而高達十八萬元
        之海洛因出現在販賣毒品之現場，足證被告確係攜帶海
        洛因至現場販賣至明。
（三）、另查，我國查緝毒品海洛因之施用或販賣，一向執法甚
        嚴，對於販賣海洛因者尤科以死刑或無期徒刑之重度刑
        責；又販賣海洛因既係違法行為，當非可公然為之，亦
        無公定價格，且容易分裝並增減份量，而每次買賣之價
        量，可能隨時依雙方關係深淺、資力、需求量及對行情
        之認知、來源是否充裕、查緝是否嚴謹、購買者被查獲
        時供述購買對象之可能風險之評估等情形，而異其標準
        ，非可一概而論；販賣之利得，除被告坦承犯行或價量
        俱臻明確外，委難察得實情，販賣之人從價差或量差中
        牟利之方式雖異，其意圖營利之販賣行為則同一。兼以
        海洛因量微價高，販賣者率有暴利可圖，茍非意圖販賣
        營利，一般人焉有可能甘冒重度刑責而販賣海洛因。而
        所謂販賣行為，並不以販入之後復行賣出為要件，祇要
        以營利為目的，將毒品購入或賣出，有一於此，其犯罪
        即為完成。最高法院六十七年台上字第二五００號判例
        可資參照。準此，被告於九十七年四月三日以十八萬元
        購入扣案之第一級毒品海洛因一球，欲供販售，其主觀
        上亦有營利之意圖，且販賣行為業已既遂，至臻明確。
（四）綜上所述，被告前開所辯，皆屬事後卸責之詞，均不可採
      。從而，本件事證明確，被告上開販賣第一級毒品海洛因
      之犯行，堪以認定。
四、按海洛因為毒品危害防制條例第二條第二項第一款所明定列
    管之第一級毒品，任何人非經許可，不得販賣、持有。是核
    被告上開販賣第一級毒品海洛因之犯行，核係犯毒品危害防
    制條例第四條第一項之販賣第一級毒品罪。又：
（一）被告購入扣案之第一級毒品海洛因一球，其持有行為即係
      販賣行為之本身，無高低度行為之吸收關係，附此明。
（二）原審判決依毒品危害防制條例第四條第一項、第十八條第
      一項前段，刑法第十一條、第五十九條之規定，並認被告
      購入扣案之第一級毒品海洛因一球之數量雖然非少，且純
      度甚高，但甫購入尚不及售予他人，即為警查扣，其犯罪
      情節及致生之損害尚屬輕微，惡性亦顯較大量買進第一級
      毒品海洛因原料再分銷之上手毒梟輕微，本院綜合各情，
      認縱量處最低法定刑即無期徒刑，亦嫌過重，所犯又非全
      然無可憫恕，則本件法重情輕之失衡情狀，在客觀上實足
      以引起一般人之同情，爰依刑法第五十九條規定，減輕其
      刑。原審判決以被告犯行明確，適用毒品危害防制條例第
      四條第一項、第十八條第一項前段，刑法第十一條、第五
      十九條，論以販賣第一級毒品罪，並審酌被告前無任何犯
      罪紀錄，素行良好，有臺灣高等法院被告前案紀錄表可按
      ，其明知法令禁止販賣第一級毒品，猶故意違犯上開犯行
      ，犯罪之動機、目的可議，且販賣毒品戕害國人身體健康
      ，並有危害社會安全之虞；但被告尚不及販售即全數為警
      查扣，所生之損害尚不嚴重；再考之被告之智識程度、生
      活狀況，暨被告犯後始終未能坦認犯行，態度非佳等一切
      情狀，量處被告有期徒刑十五年二月，且認扣案之第一級
      毒品海洛因一球（驗餘淨重五十八．三四公克，空包裝重
      二．三三公克），係毒品危害防制條例所管制之第一級毒
      品，又係被告於九十七年四月三日為販賣第一級毒品所販
      入之第一級毒品，爰依該條例第十八條第一項前段規定，
      諭知沒收銷燬之。又裝盛扣案第一級毒品海洛因之空包裝
      因與第一級毒品海洛因無法完全析離，爰與含裝之第一級
      毒品海洛因併依毒品危害防制條例第十八條第一項前段規
      定，宣告沒收銷燬之。又扣案之行動電話二支（含門號0
      000000000、0000000000號ＳＩＭ卡
      各一張）及現金三千一百元，雖均係被告所有，但無證據
      證明與被告前揭販賣第一級毒品海洛因之犯行具關聯性，
      又皆非違禁物，爰均不予宣告沒收。警方另於九十七年四
      月十五日在臺中縣梧棲鎮○○路八三之三號被告租住處，
      扣得毒品交易記帳單四張（偵查卷第三九至四二頁），惟
      被告否認為其所有之物，又查無其他證據足認與被告前揭
      販賣第一級毒品海洛因犯行有何關係，而不予宣告沒收。
      另就扣案之第二級毒品甲基安非他命十七包（公訴人雖於
      本院蒞庭時認起訴書業已於起訴事實欄提及，顯已就安非
      他命部分一併起訴，與起訴持有第一級毒品部分有想像競
      合犯關係，惟查扣案之安非他命十七包雖係毒品危害防制
      條例所管制之第二級毒品，但與被告前揭販賣第一級毒品
      海洛因之犯行不具關聯性，且起訴書僅載稱扣得安非他命
      十七包，並未於事實欄載明被告有關安非他命之犯罪事實
      ，復未於證據並所犯法條欄記載被告關於安非他命犯罪之
      證據及所犯法條，本院認並未起訴，附此敘明），原判決
      認與被告前揭販賣第一級毒品海洛因之犯行不具關聯性，
      而公訴人又已聲請宣告沒收銷燬，而由原審另行裁定沒收
      銷燬，並無何違誤之處，本院核原審關此部分之認事用法
      均無不當，量刑亦稱妥適，應予維持。被告上訴主張扣案
      之海洛因係供自己施用，並非販賣等語，指摘原審判決此
      部分不當，顯無理由，應予駁回。
貳、無罪部分
一、公訴意旨另以：被告明知海洛因係毒品危害防制條例第二條
    第二項第一款所管制之第一級毒品，不得販賣，竟意圖營利
    ，基 於販賣第一級毒品海洛因之犯意：分別於民國九十七
    年三月初某日、三月中旬某日、九十七年三月下旬某日，在
    臺中市○○街二七巷口，每次販賣價值三千元至五千元之第
    一級毒品海洛因給丙○○，計三次，因認被告涉有毒品危害
    防制條例第四條第一項之販賣第一級毒品海洛因罪嫌。
二、按犯罪事實應依證據認定之，無證據不得認定其犯罪事實。
    又不能證明被告犯罪者，應諭知無罪之判決，刑事訴訟法第
    一百五十四條第二項、第三百零一條第一項定有明文。
三、公訴人認被告涉有上開販賣第一級毒品罪嫌，無非以證人丙
    ○○之證述及被告坦承持有海洛因，且經扣得海洛因一球等
    為其主要論據。惟查：訊據被告堅決否認涉有上開販賣第一
    級毒品犯行，辯稱：伊並未販賣第一級毒品海洛因予丙○○
    等語，經查：
１、被告本部分被訴於九十七年三月初某日、三月中旬某日、九
    十七年三月下旬某日，販賣第一級毒品海洛因犯行，除證人
    丙○○之證述外，並無何其他積極證據足資證明，卷附通聯
    紀錄（詳外放證物袋、警卷第29頁至第37頁），均無證人丙
    ○○與被告連繫販賣第一級毒品之紀錄，而扣案之帳單內容
    亦未有提及九十七年三月初某日、九十七三月中旬某日、九
    十七年三月下旬某日，販賣三千元至五千元毒品海洛因予丙
    ○○之記載。另證人即警員張崇錦及候志鵬於原審之證述，
    亦僅能證明九十七年四月三日查獲被告之經過，並無從直接
    證明被告於九十七年三月初某日、九十七年三月中旬某日、
    九十七年三月下旬某日，販賣三千元至五千元海洛因予丙○
    ○之事實。而丙○○固明確指稱查獲當時被告係前往上址販
    賣毒品海洛因，且經扣得被告所持有之一球海洛因，但對其
    所指稱之上開三次販賣毒品予伊之事實，除上開通聯紀錄及
    帳單均無從證明外，復無任何其他證人及被告販賣予丙○○
    之毒品扣案，或被告因販賣丙○○毒品而自丙○○處取得之
    款項可資佐證。且扣案之行動電話二支（含門號00000
    00000、0000000000號ＳＩＭ卡各一張）及
    現金三千一百元，雖均係被告所有，亦無證據證明與被告前
    揭販賣第一級毒品海洛因之犯行具關聯性，顯無法執為證明
    被告於九十七年三月初某日、九十七年三月中旬某日、九十
    七年三月下旬某日，販賣三千元至五千元海洛因予丙○○之
    事實。
２、況證人丙○○偵查中及原審前後供述向被告購買海洛因之連
    絡方式並非自始至終均一致，丙○○於偵查中初稱「直接到
    固定處所等被告」，復又改稱：「先是透過朋友介紹，熟了
    以後，被告表示會固定時間在上址，不必電話聯絡，只要看
    到伊出現，被告就會主動過來賣」、最後於原審再改稱：「
    透過綽號『姐仔』之人認識被告，第一次向被告購買第一級
    毒品海洛因五千元，是伊打電話請『姐仔』幫忙聯絡被告，
    第二、三次向被告購買第一級毒品海洛因分別為三千元、五
    千元，是『姐仔』聯絡被告後，伊直接過去臺中市○○街二
    十七巷口等，沒有再用電話聯絡，看到被告後，再告知要購
    買之第一級毒品海洛因數量及金額」，茲錄其證述如后：
    、九十七年四月三日偵查中陳稱：伊有於九十七年三月初、
    中旬及二十幾日，向被告購買第一級毒品海洛因，每次購買
    三千至五千元不等，伊都是直接到固定處所等被告，被告會
    在固定時間出現等語（見九十七年度偵字第八六三二號偵查
    卷第九頁，以下稱偵查卷）、於九十七年七月一日偵查中
    復結證稱：伊有於九十七年三月初、中旬及下旬，均在臺中
    市○○街二十七巷口，分別向被告購買第一級毒品海洛因各
    一次，每次購買幾千元，之前先是透過朋友介紹，熟了以後
    ，被告表示會固定時間在上址，不必電話聯絡，只要看到伊
    出現，被告就會主動過來賣給伊等語（見偵查卷第九一頁）
    、於原審證稱：伊是透過綽號「姐仔」之人認識被告，第
    一次向被告購買第一級毒品海洛因五千元，是伊打電話請「
    姐仔」幫忙聯絡被告，第二、三次向被告購買第一級毒品海
    洛因分別為三千元、五千元，是「姐仔」聯絡被告後，伊直
    接過去臺中市○○街二十七巷口等，沒有再用電話聯絡，看
    到被告後，再告知要購買之第一級毒品海洛因數量及金額等
    語（原審卷第一０三頁背面、第一０五頁暨背面）。且於原
    審九十七年十月二十二日交互詰問時經辯護人詢及：「為何
    第一次警詢筆錄說是九十七年一月購買二、三次，偵查中卻
    說九十七年三月上、中、下旬跟被告購買毒品？」卻答稱：
    「印象中是幾月已經不清楚，我只記得跟被告購買的次數不
    是很多」（見原審卷第105頁）。按證人丙○○於九十七年
    四月二日警詢時係指稱：「我均以0000000000號與他（指大
    胖即丙○○指稱之被告）連絡‧‧‧97年1月底起共買過二
    、三次海洛因」（見警卷第十二頁）、亦與其於上開偵查、
    審理中證述之購買次數、時間、連絡方式均不一致，則本部
    份被告上開被訴三次販賣第一級毒品海洛因予丙○○之事實
    ，於被告堅決否認販賣第一級毒品予丙○○之情況，且無其
    他積極證據足資證明下，顯無從僅憑證人丙○○前後不一之
    證述，即認定被告涉有起訴意旨所指上開三次販賣毒品海洛
    因予丙○○之事實。
３、綜上所述，本部分既無積極證據足資證明被告被訴本部分三
    次販賣第一級毒品海洛因予丙○○，被告此部分被訴犯罪，
    尚屬不能證明，原審判決遽予就此部分，對被告論罪科刑，
    即有違誤，被告上訴否認有起訴書所載之本部分三次販賣海
    洛因予丙○○之事實，指摘原審判決不當，即有理由，自應
    由本院將原審判決關於被告於九十七年三月初某日、九十七
    年三月中旬某日、九十七年三月下旬某日販賣第一級毒品及
    定應執行刑部分撤銷，並諭知被告被訴於九十七年三月初某
    日、九十七年三月中旬某日、九十七年三月下旬某日販賣第
    一級毒品部分，均無罪。
據上論斷，應依刑事訴訟法第三百六十八條、第三百六十九條第
一項前段、第三百六十四條、第三百零一條第一項，判決如主文
。
本案經檢察官甲○到庭執行職務
中    華    民    國    98    年    3     月    26    日
            刑事第二庭    審判長法  官  李  璋  鵬
                                法  官  胡  森  田
                                法  官  胡  忠  文
以上正本證明與原本無異。
如不服本判決應於收受送達後10日內向本院提出上訴書狀，其未
敘述上訴之理由者，並得於提起上訴後10日內向本院補提理由書
（均須按他造當事人之人數附繕本）「切勿逕送上級法院」。
                                書記官  許  麗  花
中    華    民    國    98    年    3     月    26    日
附錄論罪科刑法條
毒品危害防制條例第4條第1項
製造、運輸、販賣第一級毒品者，處死刑或無期徒刑；處無期徒
刑者，得併科新台幣一千萬元以下罰金。


司法院資訊處製作；財團法人民間司法改革基金會備份。
